【裁判字號】    98,交聲,188
【裁判日期】    980914
【裁判案由】    違反道路交通管理處罰條例聲明異議
【裁判全文】
臺灣花蓮地方法院交通事件裁定         98年度交聲字第188號
原處分機關  交通部公路總局臺北區監理所花蓮監理站
異  議  人  甲○○
即受處分人
上列異議人即受處分人因違反道路交通管理處罰條例案件，對於
交通部公路總局臺北區監理所花蓮監理站民國98年 5月22日所為
之處分（原處分案號：花監違字第裁44-P00000000號）聲明異議
，本院裁定如下：
    主  文
 異議駁回。
    理  由
一、按汽車駕駛人，駕駛汽車經測試檢定酒精濃度超過規定標準
    者，處新台幣 (下同)1萬5千元以上6萬元以下罰鍰，並當場
    移置保管其車輛及吊扣其駕駛執照 1年，道路交通管理處罰
    條例第35條第1項第1款定有明文。又依道路交通安全規則第
    114條第2款之規定，汽車駕駛人飲用酒類或其他類似物後其
    吐氣所含酒精濃度超過每公升0.25毫克或血液中酒精濃度超
    過0.05％以上者，不得駕車。
二、原處分意旨略以：本件異議人即受處分人甲○○（下稱異議
    人）於民國98年5月20日凌晨0時21分許，在花蓮縣吉安鄉○
    ○路○段億福橋北端，因駕駛車牌號碼U8─0867號自用小客
    車為吉安派出所警員帶回派出所做酒精濃度檢測，測得其呼
    氣酒精濃度達每公升0.43MG/L，經警依法掣單舉發，由原處
    分機關於98年5月22日依道路交通管理處罰條例第35條第1項
    第1款規定，裁處受處分人罰鍰3萬4千5百元，並當場移置保
    管其車輛及吊扣駕駛執照12個月，並施以道安講習。
三、聲明異議意旨略以：異議人於98年5 月19日晚間11點左右在
    中央路放置車輛處拿東西，拿完東西要回喝酒的地方，走到
    50公尺處卻被在南下車道執行酒駕勤務的員警誤為喝酒開車
    而帶回施以酒測，異議人非喝酒開車，爰為此聲明異議，請
    求撤銷原處分。
四、經查：
  (一)異議人於98年 5月19日晚間11時40分許，將其所駕駛車牌號
    碼U8─0867號自用小客車停於花蓮縣吉安鄉○○路○段億福
    橋北端，經花蓮縣警察局吉安分局員警乙○○盤查後由其他
    員警帶回派出所施以酒精測試，測得其呼氣酒精濃度達每公
    升0.43MG/L，而經警依法掣單舉發之事實，為異議人所不爭
    執。
  (二)異議人係於飲酒後駕駛車輛沿吉安鄉○○路 ○段行駛，將車
    停於該處下車後為警盤查等情，業據證人即花蓮縣警察局吉
    安分局員警乙○○於本院證述：「本件交通違規事件是我發
    現後通報吉安派出所。我們那天執行取締酒駕的路檢，配合
    吉安所的警網做封鎖性路檢，我在北向南車道執行路檢，11
    點40分左右，看到對面南往北車道有一輛汽車沿中央路由南
    往北行駛到中央路二段 432-1號驛翔汽車修理場前面停下來
    ，覺得很奇怪，上前盤查，我上前走到距離車子 5公尺時，
    該車駕駛就下車，我叫住駕駛請他等一下，問為什麼把車子
    停到這裡，他說他有喝酒，在前面中央路二段 391-1號前面
    的檳榔攤旁邊的卡拉OK，駕駛說他從卡拉OK走過來，說他沒
    有開車，車子本來就停在那邊，但我說引擎蓋是熱的，是剛
    剛才開過來的，我們是看到你從那邊開車過來停車在這裡，
    我們才從對向車道走過來的。爭執一段時間後我就通報吉安
    派出所支援，請吉安派出所員警帶回派出所處理，我們就繼
    續執行勤務，後續是吉安派出所處理。」、「確定異議人當
    時開車沿中央路開到中央路二段 432-1號驛翔汽車修理場前
    才停車，因為我們在11點到現場時，並沒有任何車在現場」
    等語明確（見本院卷第31頁）。衡諸執勤警員與異議人並無
    任何關係，證人於負有具結義務並可能受刑法偽證罪處罰之
    情形下，仍於法庭為前揭證言，其證言之憑信性應可獲得擔
    保，且依異議人陳述到停車處拿東西約走50公尺後為警盤查
    ，可見異議人喝酒地點距停車處有一段距離，而吉安鄉○○
    路 ○段附近道路停車並不困難，異議人顯不須將車停於50公
    尺外之遠處再走回飲酒地點喝酒，異議人辯稱將車停於停車
    處，走路至車上拿東西云云，顯有違常情，異議人所辯顯無
    足可採。證人乙○○證述異議人係駕車至停車地點下車後加
    以盤查之證詞堪可採信。
五、綜上所述，異議人確有於前述時、地酒後駕車，且吐氣中所
    含酒精濃度已達每公升0.43MG/L之違規行為，原處分機關依
    前述道路交通管理處罰條例第35條第1項第1款規定，裁處異
    議人罰鍰 3萬4千5百元，並吊扣駕駛執照12月，核無違誤，
    本件異議為無理由，應予駁回。
六、據上論斷，應依道路交通案件處理辦法第19條，裁定如主文
    。
中    華    民    國    98    年    9     月    14    日
                  交通法庭     法  官  蔡寶樺
上列正本證明與原本無異。
如對本裁定不服，應於送達後 5日內，向本院提出抗告狀（應抄
附繕本）。
中    華    民    國    98    年    9     月    14    日
                                書記官


司法院資訊處製作；財團法人民間司法改革基金會備份。
